【裁判字號】    92,易,1755
【裁判日期】    921031
【裁判案由】    竊盜
【裁判全文】
臺灣臺北地方法院刑事判決                        九十二年度易字第一七五五號
    公  訴  人  臺灣臺北地方法院檢察署檢察官
    被      告  丙○○
    輔  佐  人  乙○○
    即被告之妹
右列被告因竊盜案件，經檢察官聲請簡易判決處刑（九十二年度偵字第一五六九二號
），本院改依通常程序審理，判決如左：
    主  文
丙○○竊盜，處罰金佰元，如易服勞役，以佰元折算壹日。緩刑貳年。
    事  實
一、丙○○意圖為自己不法之所有，於民國九十二年七月六日晚間十時許（聲請簡易
    判決處刑書誤載為十時三十分許），至臺北市○○區○○街一一二號地下一樓「
    頂好超級市場興安分店」內，竊取該店陳列販售價值新臺幣（下同）一百六十二
    元之及時樂燕麥餅三條得手後，放入隨身所攜塑膠袋內並以報紙覆蓋掩飾，嗣經
    櫃臺未予結帳即欲離去，遭該店代理副店長甲○○發現而報警當場查獲。
二、案經臺北市政府警察局大安分局報告臺灣臺北地方法院檢察署檢察官偵查後聲請
    簡易判決處刑，本院改依通常程序審理。
    理  由
一、訊據被告丙○○固坦承於右揭時地將及時樂燕麥餅三條置於自己隨身攜帶之塑膠
    袋內，惟矢口否認有何竊盜犯行，辯稱：伊是要買該三條餅乾，但因習慣用自備
    之購物袋購物，而不習慣使用店家提供之購物籃，才造成店家之誤會云云。惟查
    ，右揭事實，業經證人即「頂好超級市場興安分店」代理副店長甲○○在警訊中
    證稱：今日約二十二時左右，丙○○以夾帶置放於其自己的塑膠袋並用報紙覆蓋
    方式，竊取及時樂燕麥餅三條，未至收銀臺買單付帳即夾帶物品離開，被伊發現
    後即請店內員工報警處理等語明確，且證人甲○○與被告既不認識，復無嫌隙，
    自無設詞攀誣之理。綜上所述，被告前揭辯解，並不足採，本件事證明確，被告
    犯行洵堪認定，應依法論科。
二、被告既已將及時樂燕麥餅三條置入自備之塑膠袋內而持有，則該物已置於被告實
    力支配之範圍內，是核被告所為，係犯刑法第三百二十條第一項之竊盜既遂罪。
    爰審酌被告並無前科，素行良好，有臺灣高等法院被告全國前案紀錄表在卷可按
    ，所竊取物品之價值甚微，及其犯罪手段、犯後態度等一切情狀，量處如主文所
    示之刑，並諭知易服勞役之折算標準。末查，被告未曾受有期徒刑以上刑之宣告
    ，有臺灣高等法院被告全國前案紀錄表存卷可稽，經此教訓後，應知警惕，當無
    再犯之虞，本院因認對其所宣告之刑，以暫不執行為適當，爰併予宣告緩刑二年
    ，以勵自新。
據上論斷，應依刑事訴訟法第四百五十二條、二百九十九條第一項前段，刑法第三百
二十條第一項、第四十二條第二項、第七十四條第一款，罰金罰鍰提高標準條例第一
條前段、第二條，判決如主文。
本案經檢察官楊朝森到庭執行職務
中      華      民      國    九十二    年      十      月    三十一    日
                                      臺灣臺北地方法院刑事第三庭
                                          審判長法    官  余 學 淵
                                                法    官  蔡 如 琪
                                                法    官  歐陽漢菁
右正本證明與原本無異。
如不服本判決，應於判決送達後十日內，向本院提出上訴狀。
                                                書 記 官  沈 芳 君
中      華      民      國    九十二    年      十      月    三十一    日
附錄本案論罪科刑法條全文
中華民國刑法第三百二十條第一項
意圖為自己或第三人不法之所有，而竊取他人之動產者，為竊盜罪，處五年以下有期
徒刑、拘役或五百元以下罰金。


司法院資訊處製作；財團法人民間司法改革基金會備份。
